# Nomenclatuur
## Inleiding
De nomenclatuur bestaat uit:

- Twee codes van 6 cijfers: ambulant nummer en hospitalisatie nummer
  - indien voorlaatste cijfer onpaar is = ambulant nummer
  - indien voorlaatste cijfer paar is = hospitalisatie nummer
- K,L,N sleutelletter en een coëfficient
  - N: adviezen, bezoeken, raadpleging, technische aktes
  - D: beschikbaarheid
  - E: verplaatsingskosten
  - K: andere technische aktes
  - B/F: klinische biologie
  - A/C: toezichtshonoraria
  - I: percutane interventionele verstrekking
  - Q: accrediteringssupplement
- Libellé (uitleg over de prestatie) met interpretatieregels vermeld
- Waarde in euro, remgeld

De nomenclatuur is opgedeeld in artikels:

- Art 1: algemene bepalingen: sleutelletter, fysische aanwezigheid, stagedoende
- Art 2: adviezen, raadplegingen, bezoeken
- Art 3: technisch geneeskundige verstrekkingen
- Art 4, 5, 6: tandverzorging
- Art 7: kinesitherapie
- Art 8: verpleegkundige zorg
- Art 9: verlossingen, vroedvrouwen
- Art 10: algemene bepalingen specialistische zorg
- Art 11: algemene specialistische zorg
- Art 12: anesthesie
- Art 13: reanimatie
- Art 14: heelkunde
  - a. Algemene heelkunde
  - b. Neurochirurgie
  - c. Plastische heelkunde
  - d. Heelkunde op abdomen
  - e. Heelkunde op thorax
  - f. Bloedvatenheelkunde
  - g. Gynaecologie
  - h. Oftalmologie
  - i. ORL
  - j. Urologie
  - k. Oftalmologie
  - l. Stomatologie
  - m. Transplantaties
- Art 15: toepassingsregels heelkunde
- Art 16: operatieve hulp
- Art 17: medische beeldvorming
- Art 18: radiotherapie en nucleaire
- Art 19: toepassingsregels art 18
- Art 20: inwendige geneeskunde
  - a. inwendige geneeskunde
  - b. pneumologie
  - c. gastro-enterologie
  - d. kindergeneeskunde
  - e. cardiologie
  - f. neuropsychiatrie
  - g. reumatologie
- Art 21: dermato-venerologie
- Art 22-23: fysiotherapie
- Art 24: klinische biologie
- Art 25: toezichthonoraria
- Art 26: dringendheidshonoraria
- Art 27: bandagisterie
- Art 28: synthesemateriaal, rolwagens
- Art 29: orthopedische toestellen
- Art 30: opticiens
- Art 31: gehoorprothesisten
- Art 32: pathologische anatomie
- Art 33: genetische onderzoeken
- Art 34: interventionele verstrekkingen
- Art 35: implantaten
- Art 36: logopedie

MKA heeft toegang tot nomenclatuur van (connexisme):

- ORL
- Algemene heelkunde
- Plastische heelkunde
- Orthopedie
- Tandheelkunde art 5-6

K-waarden MKA art 14l op 1-9-2016 in €:

- K6 = 8,36
- K10 = 12,39
- K11 = 15,33
- K21 = 26,03
- K25 = 34,85
- K30 = 41,82
- K42 = 52,05
- K50 = 69,70
- K62 = 76,84
- K75 = 104,56
- K112,5 = 189,38
- K120 = 202,00
- K150 = 252,50
- K180 = 303,00
- K200 = 336,67
- K225 = 378,76
- K250 = 420,84
- K300 = 505,01
- K400 = 841,68
- K400 = 748,25 (énkel voor de 317295-317306)
- K500 = 1052,10
- K1250 = 2630,24
- (22.10.2018: K600 = 1148,66 euro)

## Algemene MKA regels
De mond bestaat uit 4 kwadranten

- De bovenkaak bestaat uit 2 kwadranten
- De onderkaak bestaat uit 2 kwadranten

Opereerstreken:

- Tweede ingreep binnen zelfde opereerstreek mag NIET geteld worden indien eveneens prestatie uit art. 14
- Tweede ingreep in andere opereerstreek mag geteld worden à 50%
- libellé zelf kan "opereerstreek" aangeven; dan primeert dit op de algemene regel
  - 317074 (gingivectomie) "over een streek van minimum 6 tandholten aan één kaakbeen"
  - 317030 (alveolectomie) "over een streek van minimum 6 tanden"
  
## Bijlage 59
- Komt overeen met een K600

Volgende tarieven worden gehanteerd:
```{r, echo=FALSE, message=FALSE}
library(tidyverse)
library(kableExtra)
library(readxl)

data <- read_excel("bijlage-59-tarieven.xlsx")
data %>%
knitr::kable() %>%
  kable_styling(fixed_thead = T, bootstrap_options = c("striped", "hover", "condensed", "responsive"), font_size = 12)
```

## Oncologie
1. 3D Planning
2. Bijlage 59
3. Peroperatieve navigatie
4. Tracheotomie
5. Resectie tumor - extracties
6. Halsklierevidement - sentinelprocedure
7. Reconstructie
8. Microchirurgische acte
9. Inhechten lap die defect dicht
10. Adaptatie reconstructieplaat
11. Oncologie-implantaten

## Nomenclatuurlijst
```{r nomensoft, echo=FALSE}
library("readxl")
library("reactable")
data <- read_excel("Nomenclatuur.xlsx")
reactable(
  data,
  pagination = TRUE,
  showPageSizeOptions = TRUE,
  filterable = TRUE,
  searchable = TRUE,
  striped = TRUE,
  highlight = TRUE,
  bordered = TRUE,
  resizable = TRUE, 
  wrap = TRUE,
  columns = list(
    Cat = colDef(width = 200),
    Subcat = colDef(width = 100),
    AMB = colDef(width = 100),
    HOS = colDef(width = 100),
    Code = colDef(width = 80),
    Weging = colDef(width = 80),
    Waarde = colDef(format = colFormat(prefix = "€", separators = FALSE, digits = 2)),
    Acta = colDef(width = 80),
    Uitleg = colDef(width = 500),
    Libelé = colDef(width = 500),
    Commentaar = colDef(width = 500)
  )
)
```
